【裁判字號】    96,抗,1513
【裁判日期】    970108
【裁判案由】    聲請交保
【裁判全文】
臺灣高等法院刑事裁定                  96年度抗字第1513號
抗 告 人
即 被 告 甲○○
                （
上列被告因96年度抗字第1513號違反組織犯罪防制條例等案件，
不服臺灣臺北地方法院中華民國96年12月14日裁定（96年度訴字
第1930號），提起抗告，本院裁定如下：
    主  文
抗告駁回。
    理  由
一、本件抗告人即被告甲○○因違反組織犯罪防制條例等案件，
    前經本院認為有刑事訴訟法第101條之1第1項第4款、第8款
    之情形，其嫌疑重大，有事實足認有反覆實施同一犯罪之虞
    ，而有羈押之必要，執行羈押。
二、本件抗告意旨略以：被告並非堂主，何來涉犯組織犯罪防制
    條例，且警方移送事由均為民事糾紛，其中又有多件與被告
    毫無關係，被告根本沒有參予該犯行。檢方此次起訴被告僅
    為間接證據之監聽譯文，然被告本身有躁鬱症，常在電話中
    講些虛張聲勢與事實不符的電影情節，又系爭本票及支票已
    經擺著很多年，被告從未持扣案之本票及支票向他人催討債
    務，且被告均係1人獨來獨往，從未吸收小弟亦無組織名冊
    ，足證檢警單位並無直接證據即收押被告云云。
三、按法院對被告執行之羈押，本質上係為使訴訟程序得以順利
    進行，或為保全證據或為保全對被告刑罰之執行之目的，而
    對被告所實施之剝奪人身自由之強制處分。而刑事被告經法
    官訊問後，認為犯罪嫌疑重大，有事實足認有反覆實施刑事
    訴訟法第101條之1所列各款犯罪之同一犯罪之虞，而有羈押
    之必要者，得羈押之，為刑事訴訟法第101條之1第1項所明
    定。是法院審查聲請預防性羈押被告時，即應審查（一）、
    被告犯罪嫌疑是否重大；（二）、被告是否有刑事訴訟法第
    101條之1各款情事；（三）、有事實足認為有反覆實施同一
    犯罪之虞等3要件，並依卷內具體客觀事證予以斟酌後，決
    定是否有羈押之「正當原因」及「必要性」。又被告有無羈
    押之必要，法院自得按照訴訟進行程度，就具體個案情節予
    以斟酌決定，此有最高法院29年度抗字第57號判例可資遵循
    ，如就客觀情事觀察，法院羈押裁定，無明顯違反憲法比例
    原則，即難謂違法或不當可言。而所謂「犯罪嫌疑重大」，
    係指有具體事由，足以令人相信被告很有可能涉嫌其被控之
    犯罪已足，並以自由證明為之，此與認定犯罪事實所憑證據
    ，須達無合理懷疑程度者迥異，併予敘明。
四、經查：本件抗告人涉犯組織犯罪防制條例等案件，經詳核全
    案卷證資料，審酌同案被告多人供詞及證人、被害人證言、
    行動電話監察譯文、通聯紀錄、台北市政府警察局指揮中心
    受理110報案紀錄單、內湖分局員警工作紀錄簿、台北市立
    聯合醫院急診護理紀錄 (一)及被害人住處遭毀損照片等證
    據，已足以讓人產生心證認為抗告人「很有可能」擔任竹聯
    幫精武堂堂主，成立內部管理結構，並指揮同案被告等人為
    強暴、脅迫使人行無義務之事、恐嚇取財、傷害等行為，具
    有集團性、常習性、脅迫性及暴力性，其犯罪嫌疑重大，且
    有事實足認抗告人有反覆實施同一犯罪之虞，而有羈押之必
    要，是原審所為羈押裁定，經核並無違誤，抗告人所辯，委
    無可採，本件抗告，並無理由，應予駁回。
三、據上論結，應依刑事訴訟法第412條，裁定如主文。
中    華    民    國    97    年    1     月    8     日
                  刑事第七庭審判長法  官  黃麗生
                                  法  官  黃國忠
                                  法  官  江國華
以上正本證明與原本無異。
不得再抗告。
                                  書記官  陳玉嬋
中    華    民    國    97    年    1     月    9     日


司法院資訊處製作；財團法人民間司法改革基金會備份。
